# KACHTI ACHREF

Business Intelligence Developer, Data Analyst Tunis, Tunisie +216 93948649 <u>achref.kachti@esprit.tn</u> linkedin.com/in/achref-kachti-538523214

### **PROFIL**

Je suis un ingénieur en informatique spécialisé en Business Intelligence avec plus d'un an d'expérience, passionné par l'utilisation des données pour résoudre des problèmes complexes et stimuler la croissance de l'entreprise. Responsable de la collecte, de l'analyse et de l'organisation d'analyser et d'organiser de grands ensembles de données afin d'en tirer des informations exploitables.

# **EXPÉRIENCE**

# **Business Intelligence Developer**

March 2023 - Now

Metam

- Création des solutions analytiques complètes pour les clients utilisateurs de l'ERP Microsoft Dynamics365.
- Mise en place des entrepôts de données et des pipelines ETL avec SSIS et Azure Synapse Analytics.
- Conception et mise en œuvre des modèles tabulaires Analysis Services.
- Création des rapports et des tableaux de bord avec Microsoft Power Bl.
- Collaborer avec divers clients pour répondre à leurs besoins.

# Business Intelligence - Stage de fin d'études

Févr 2022 - Nov 2022

**Digital Identity** 

Conception et mise en place d'une solution d'aide à la décision commerciale:

- Création de la base de données avec SSMS à partir des données collectées dans l'ERP Sage.
- Modélisation du Datawarehouse.
- Extraction, Transformation et Chargement des données avec Talend.
- Création d'un cube multidimensionnel OLAP avec SSAS pour analyser les données.
- Mettre en œuvre des requêtes MDX pour créer de nouvelles KPI.
- Analyse des données avec Python algorithmes de Data Mining.
- Développement des tableaux de bord avec les technologies Web: ASP.NET, Angular.

# Data Analyst - Stage Professionnel

Juin 2021 - Août 2021

**DSI ESPRIT** 

Classification les CV suivant les offres d'emploi, c'est à dire aider les recruteurs à bien choisir les candidats en classifiant les CV compatibles à la candidatures:

- Ecrire un script Python qui collecte les compétences des CV, nettoyer et coder les données.
- Développer un tableau de bord pour le suivi des données en utilisant Power Bl.

#### **EDUCATION**

### Diplôme d'Ingénieur en Informatique - Business Intelligence

Ecole Supérieure Privée d'Ingénierie et de Technologie - ESPRIT

Sept 2017 - Nov 2022

Baccalauréat

Lycée les Pères Blancs

Sept 2013 - Juin 2017

### **CERTIFICATIONS**

#### Microsoft Certified: Azure Data Fundamentals DP-900

Microsoft

Apr 2023

# Certificate of Competency - Nvidia Deep Learning Institute

Nvidia

Nov 2021

# PROJECTS ACADÉMIQUES

### Développer un Dashboard pour la Comité Général des Assurances "CGA"

Févr 2021 - Mai 2021

Ecole Supérieure Privée d'Ingénierie et de Technologie - ESPRIT

- Concevoir Data Warehouse en utilisant Power Designer.
- Créer la base de données avec PostgreSQL.
- Transformer et Intégrer les données avec Talend.
- Visualiser les données à l'aide de Power BI.
- Elaborer un Dashboard pour visualiser et interpréter les données.

# Développer un Projet d'intégration et de développement

Janv 2020 - Avr 2020

Ecole Supérieure Privée d'Ingénierie et de Technologie - ESPRIT

- Créer la base de données commune pour toutes les applications.
- Développer une application Desktop Java NetBeans, une application Mobile CodeName One et une application Web Symfony.

### Développer un Site E-Commerce

Févr 2019 - Avr 2019

Ecole Supérieure Privée d'Ingénierie et de Technologie - ESPRIT

- Développer la base de données en utilisant MySQL (PhpMyAdmin).
- Programmer avec HTML, CSS, JavaScript, PHP5.

# **COMPÉTENCES**

#### Visualisation des données

Power BI, SQL Server Reporting Services "SSRS".

#### Analyse des données

SQL Server Analysis Services "SSAS", R, Python.

#### Inégration des données

Talend, SQL Server Integration Services "SSIS", Azure Synapse Analytics.

#### Base de données

SQL Server, MySQL, PostgreSQL, phpMyAdmin.

### Langage de programmation

C, C++, C#, Java, JavaScript, TypeScript.

#### **LANGUES**

Arabe Native Français Courant Anglais Courant